臺灣高雄地方法院刑事判決　　　　　　 100年度易字第1023號
公　訴　人　臺灣高雄地方法院檢察署檢察官
被　　　告　吳文瑞
上列被告因竊盜案件，經檢察官提起公訴（100 年度偵字第1196
2 號），本院判決如下：
    主  文
吳文瑞犯竊盜罪，累犯，處有期徒刑陸月，如易科罰金，以新臺
幣壹仟元折算壹日。
    事  實
一、吳文瑞前因業務過失致死案件，經本院以民國88年度交訴字
    第73號判決判處有期徒刑1 年2 月、併諭知緩刑5 年確定（
    下稱第一罪）；復因殺人未遂案件，經臺灣高等法院高雄分
    院（下稱高雄高分院）以90年度上訴字第234 號判決判處有
    期徒刑7 年，並經最高法院以90年度臺上字第3762號判決駁
    回上訴確定（下稱第二罪），前述第一罪緩刑因而遭撤銷，
    且經本院再以96年度聲減字第7533號裁定將第一罪減為有期
    徒刑7 月並與第二罪合併定應執行刑為有期徒刑7 年6 月，
    於97年3 月8 日縮刑期滿執行完畢（構成累犯）。詎吳文瑞
    猶不知悔改，竟意圖為自己不法之所有，於100 年1 月30日
    15時前某時，以有鷹架待轉賣、惟欠缺交通工具、需由買家
    派車到特定地點載運為由，利用不知情之「隆億資源回收站
    」（下稱前述回收站）負責人鄭國彥再行指派不知情之員工
    方文，駕駛車牌號碼1556-XM 號小貨車（下稱前述小貨車）
    搭載吳文瑞於同日15時31分許抵達高雄市○○區○○路橫一
    巷9 號旁工地（下稱前述工地），並在吳文瑞指示之下，將
    原擺放在前述工地內之建築用鐵製鷹架28組（價值約新臺幣
    【下同】1 萬元），移置到前述小貨車之後車斗，而予竊取
    得手。方文再以原車將吳文瑞連同竊得之鷹架載回前述回收
    站，由鄭國彥以每公斤10.5元、合計6500元之代價（惟需另
    行扣除載運費1000元），向吳文瑞收購前述鷹架。嗣前述工
    地管理人莫達生於同日16時40分許發現前述鷹架後報警，經
    員警調閱周遭路口監視器後，按前述小貨車之車牌號碼循線
    查悉全情。
二、案經臺灣高雄地方法院檢察署檢察官自動檢舉偵辦。
    理  由
壹、證據能力方面
    本判決所引用之證據資料（詳後引用之各項證據），其中係
    屬傳聞證據部分，縱無刑事訴訟法第159 條之1 至第159 條
    之4 或其他規定之傳聞證據例外情形，因被告吳文瑞及檢察
    官均已明示同意作為證據使用，且本院審酌卷內並無事證顯
    示各該陳述之作成時、地與週遭環境，有何致令陳述內容虛
    偽、偏頗之狀況後，也認為適當，依刑事訴訟法第159 條之
    5 第1 項之規定，為傳聞法則之例外，應有證據能力。
貳、實體方面
一、訊據被告固坦承其乘坐方文所駕駛之前述小貨車於100 年1
    月30日15時31分許抵達前述工地，並進而指示方文將原擺放
    在該處之前述鷹架28組移置後車斗載回前述回收站等情，惟
    矢口否認有何竊盜犯行，辯稱：我會去前述工地載運鷹架變
    賣，是一位經常在三民公園出現之「蔡董」先前曾帶我到該
    工地，並表示要以500 元之代價委託我代為處理該批鷹架之
    回收事宜，約一周之後，「蔡董」又於100 年1 月30日向我
    提及此事，並在回收站附近等候我自行出面接洽、處理此事
    ，事成之後，我除了自己應得之500 元外，其餘款項都已經
    交給「蔡董」了云云。經查：
  (一)被告於100 年1 月30日15時前某時，以有鷹架待轉賣、惟欠
    缺交通工具、需由買家派車到特定地點載運為由，利用不知
    情之前述回收站負責人鄭國彥再行指派不知情之員工方文，
    駕駛前述小貨車載其於同日15時31分許抵達前述工地，被告
    進而指示方文將原擺放在該工地內之建築用鐵製鷹架28組（
    價值約1 萬元）移置到前述小貨車之後車斗後，返回前述回
    收站，再由鄭國彥以每公斤10.5元、合計6500元之代價（惟
    需另行扣除載運費1000元），向被告收購前述鷹架各情，為
    被告所不爭執，且經證人鄭國彥（警卷第2-5 頁）、方文（
    警卷第6-9 頁）、莫達生（警卷第12-15 頁）分別於警詢中
    證述明確，並有高雄市政府警察局仁武分局扣押筆錄暨扣押
    物品目錄表（警卷第18-22 頁）、贓物認領保管單（警卷第
    23頁）、前述工地及回收站現場照片（警卷第30-31 頁）、
    前述工地周遭錄影監視畫面翻拍照片（警卷第32-33 頁）在
    卷可稽，自堪認定。
  (二)被告雖以其係誤信「蔡董」所言而要無竊盜之犯行、犯意等
    語置辯。惟查，被告於本案偵、審程序中，遲遲不提出「蔡
    董」之真實姓名、年籍，亦未能遵期偕同「蔡董」到庭，僅
    空言辯稱係因信賴「蔡董」始依「蔡董」指示變賣前述鷹架
    ，孰能置信？再者，被告前於100 年4 月28日偵查中原陳稱
    ：「蔡董」於99年6 月間即帶我到前述工地並表示工地內物
    品均為其所有，迄於100 年1 月30日，我又與「蔡董」在三
    民公園相遇，「蔡董」表示要以500 元薪資雇我聯繫車輛前
    往該工地進行資源回收云云（偵卷第14頁）；迄於本院審理
    中則改以首揭情詞置辯，而謂其於100 年1 月30日前一週，
    方首次前往前述工地（本院易字卷第20頁參照），前後所述
    明顯不一，茍非自始要無「蔡董」其人，而全然出於被告之
    虛捏，焉可能如此？況證人鄭國彥、方文於警詢中均已陳明
    當日前來回收站聯繫、處理此事者，除被告之外別無其他男
    子（警卷第4 頁、第6 頁反面），益徵被告首揭所辯，純屬
    其臨訟飾卸之詞，並非事實，要屬子虛，本案實係被告自行
    籌畫、利用不知情之鄭國彥、方文遂行竊取前述鷹架之犯行
    ，而無被告所稱「蔡董」其人至明，公訴人遽認本案乃係被
    告與「蔡董」共同犯之，尚有違誤，併指明之。
  (三)綜上，本案事證明確，被告犯行堪以認定，應依法論科。
二、核被告所為，係犯刑法第320 條第1 項之竊盜罪。被告利用
    不知情之成年人遂行本案犯行，為間接正犯。被告前因業務
    過失致死案件，經本院以88年度交訴字第73號判決判處有期
    徒刑1 年2 月、併諭知緩刑5 年確定；復因殺人未遂案件，
    經高雄高分院以90年度上訴字第234 號判決判處有期徒刑7
    年，並經最高法院以90年度臺上字第3762號判決駁回上訴確
    定，前述第一罪緩刑因而遭撤銷，且經本院再以96年度聲減
    字第7533號裁定將第一罪減為有期徒刑7 月並與第二罪合併
    定應執行刑為有期徒刑7 年6 月，於97年3 月8 日縮刑期滿
    執行完畢乙情，有臺灣高等法院被告前案紀錄表在卷可稽，
    被告於前述徒刑執行完畢後，5 年以內故意再犯本案有期徒
    刑以上之罪，應論以累犯，並加重其刑。
三、本院審酌被告不思循正當途徑賺取財富，竟利用不知情之鄭
    國彥、方文遂行本案竊盜犯行，實屬不該。再者，被告於偵
    審程序中，矢口否認犯行，也足認其毫無悔意，本院更無由
    輕恕。末斟酌本案遭竊之物價值約1 萬元，惟均已發還予被
    害人取回，有前述贓物認領保管單可按，被害人所受損害應
    已有減輕等一切情狀，爰量處如主文所示之刑，併諭知1000
    元折算1日 之易科罰金折算標準。
據上論斷，應依刑事訴訟法第299 條第1 項前段，刑法第320 條
第1 項、第47條第1 項、第41條第1 項前段，刑法施行法第1 條
之1 ，判決如主文。
本案經檢察官陳威呈到庭執行職務。
中    華    民    國   100    年    7     月    29    日
                  刑事第一庭  法  官  莊珮吟
以上正本證明與原本無異。
如不服本判決應於收受判決後10日內向本院提出上訴書狀，並應
敘述具體理由。其未敘述上訴理由者，應於上訴期間屆滿後20日
內向本院補提理由書(均須按他造當事人之人數附繕本)「切勿逕
送上級法院」。
中    華    民    國   100    年    7     月    29    日
                              書記官  鍾淑美
◎附錄本案所犯法條：
《刑法第320 條第1 項─竊盜罪》
意圖為自己或第三人不法之所有，而竊取他人之動產者，為竊盜
罪，處5 年以下有期徒刑、拘役或500 元以下罰金。
《刑法施行法第1 條之1 》
中華民國94年1 月7 日刑法修正施行後，刑法分則編所定罰金之
貨幣單位為新臺幣。
94年1 月7 日刑法修正時，刑法分則編未修正之條文定有罰金者
，自94年1 月7 日刑法修正施行後，就其所定數額提高為30倍。
但72年6 月26日至94年1 月7 日新增或修正之條文，就其所定數
額提高為3 倍。